

FILYPY MAYCON

Full Stack Java Specialist | DevOps | AWS

Sobre

Desenvolvedor Full Stack Pleno, com mais de 7 anos de experiência em desenvolvimento de software.

- (61) 9 8217-3824
- maycon.akon@gmail.com
- ST S Q 06 LT 03 GAMA -DF
- CNH: AB
- LinkedIN
 https://www.linkedin.com/in/f
 py-maycon-46580b17b/
- GitHub https://github.com/FelipeM aximus

Idioma

• Inglês Técnico

Habilidades

- Java Server Faces
- Java Server Pages
- Hibernate
- PostgreSQL
- Power BI

Sobre

Principais competências:

Java · PostgreSQL · DevOps · JavaScript · Amazon Web Services

Desenvolvedor Full Stack Pleno, com mais de 7 anos de experiência em desenvolvimento de software Domínio de boas práticas de programação e padrões de projeto. Vasta experiência em liderar projetos utilizando metodologias ágeis.

Cloud & DevOps

Analista de Dados com Excel avançado e Power Business Intelligence

+ de 40 cursos extracurriculares na área de Tecnologia da Informação.

Experiência

Senac - DF / 2024- até o momento Cargo: Professor de Tecnologia

Ministrando diversas disciplinas sendo responsável por planejar, supervisionar e coordenar programas referentes às atividades de ensino em grau de maior complexidade, promovendo pesquisas, estudos pedagógicos, traçando metas, criando ou modificando processos educativos, estabelecendo normas e fiscalizando o seu cumprimento, para assegurar o bom desempenho dos métodos adotados e, consequentemente, a educação integral dos alunos.

Ministrar as disciplina de Desenvolvimento de Sistemas no nível Técnico, dedicando ao ensino abrangente de habilidades em backend, frontend, banco de dados e desenvolvimento mobile. Utilizo as tecnologias mais avançadas do momento para proporcionar aos alunos uma formação completa e alinhada às demandas atuais do mercado de desenvolvimento de software.

Professor das disciplinas de Desenvolvimento pessoal e profissional, Desenvolvimento de Sistemas, Programação WEB, Front - End, Back - End, Full Stack, Java, Microsoft Word, Excel (Avançado), PowerPoint, Access, Windows, Linux, Ubuntu; LibreOffice, Redes, Protocolos, Camadas, Configuração de servidores, Mapeamento Organizacional, Sql.

Competências: Desenvolvimento de software · Coordenação de projetos · MySQL · Pensamento estratégico · Habilidades analíticas.

A minha atuação como educador também desempenhou um papel fundamental no meu desenvolvimento profissional, contribuí de forma ativa no ensino de uma ampla variedade de disciplinas essenciais na área de tecnologia.

Essa jornada educacional proporcionou-me a oportunidade de compartilhar conhecimento e orientar estudantes em sua formação tecnológica.

Exército Brasileiro Brasília - DF / 2017- 2023 Cargo: °2 Tenente Vice Chefia

Programador JAVA (Full Stack) nos projetos de Contrataçao Internacional do Exército em Brasília-DF. Sistemas usando tecnologia Java Web, JQuery, Java Server Faces (JSF) Primefaces Java Server Pages (JSP) Java Persistence (JPA) com Hibernate enterprise Java Beans (EBJ) Java EE Context Dependency Inject (CDI), Maven, Gerador de relatório com IREPORT, Servidor de aplicação Jboss e Apache Tomcat, programação orientada a objetos, ambiente de desenvolvimento com as IDE Eclipse. Controle de versão através do SVN. Banco de dados PostgreSQL. Atendimento de demandas de desenvolvimento através de Mantis Bug Tracker.

Exército Brasileiro Brasília - DF / 2015- 2017 Cargo: Técnico

As atividades desempenhadas consitiao em instalação de access point e monitoramento de ambiente, passagem e crimpagem de cabos de rede, organização de hack's, monitoramento de ambientes e serviços críticos, backup de arquivos corporativos, implementação de sistemas corporativos, instalação e configuração de pacote Office, verificação de demandas e problemas de sistemas implantados, buscando uma melhor solução, assistência na administração da rede e suporte aos usuários nos aspectos software e hardware, ocorrências e abertura de chamados técnicos, cumprindo SLAs, atendimento de primeiro nível (remoto) e segundo nível, realizando diagnósticos, manutenção e organização nos microcomputadores das áreas, executando demandas técnicas juntamente com o setor de infraestrutura para a implantação de estrutura de redes de comunicação de dados, gerenciando os softwares e ferramentas de suporte técnico, organizar os depósitos de equipamentos de Tle delegando demandas ao apoio de terceiro nível.

Universo Materiais para construção / 2012 - 2014 Cargo: Gerente

Atividades executadas como planejamento de compras avaliando as necessidades de materiais para os projetos em andamento e futuros, desenvolvendo estratégias de compras para garantir a obtenção de materiais de qualidade no prazo e dentro do orçamento negociações com fornecedores, negociando preços e prazos de entrega para garantir condições favoráveis para a empresa, controle de estoque, gerenciando o estoque de materiais para evitar excessos ou escassez, mantendo os registros precisos e atualizados sobre os níveis de estoque para garantir a disponibilidade contínua dos materiais necessários, organizar o transporte eficiente de materiais para os locais de construção, garantindo que os materiais cheguem no prazo e nas condições adequadas, liderando equipe de profissionais que inclui compradores, analistas de estoque e logística.

Formação

UNIP

Graduação Análise e Desenvolvimento de Sistemas 2019 - 2021

UNIBF

Pós Graduação Arquitetura e Gestão de Infraestrutura em TI 2021 - 2021

UNIBF

Pós Graduação Desenvolvimento de Sistemas com Java 2021 - 2021

UNIBF

Pós Graduação Docência em Ciência e Tecnologia da Informação 2023 - 2023

UNIBF

Pós Graduação Docência no Ensino Fundamental e Médio 2023 - 2023

INSTITUTO LÍBANO

Pós Graduação Ciência de Dados 2023 - 2024

INSTITUTO LÍBANO

Pós Graduação Inteligência Artificial 2023 - 2024

Skills

FullStack Java 81 %

Devops 78 %

Licenças e Certificações

Scrum Foundation Professional Certificate (SFPC™)

Scrum Fundamentals Certified (SFC™)

Formação SQL com PostgreSQL

Data Warehouse E Business Iintelligence